【裁判字號】    98,交易,34
【裁判日期】    980505
【裁判案由】    過失致死等
【裁判全文】
臺灣雲林地方法院刑事判決              98年度交易字第34號
公  訴  人  臺灣雲林地方法院檢察署檢察官
被      告  乙○○
                      2
上列被告因過失致死等案件，經檢察官提起公訴（98年度調偵字
第67號），於本院準備程序進行中，被告就被訴事實為有罪之陳
述，經本院裁定進行簡式審判程序，茲判決如下：
    主  文
乙○○服用酒類，不能安全駕駛動力交通工具而駕駛，處有期徒
刑肆月。又因過失致人於死，處有期徒刑捌月。應執行有期徒刑
拾月。緩刑伍年。乙○○並應自民國九十八年八月十五日起至民
國一百零二年九月十五日止，於每月十五日前支付林美惠、甲○
○新台幣壹萬元。
    事  實  及  理  由
壹、程序方面：
    本件屬於刑事訴訟法第376 條第1 款所列之案件，依同法第
    284 條之1 規定，得由法官一人獨任審判。又被告於準備程
    序中就被訴事實為有罪之陳述，本院裁定進行簡式審判程序
    （依刑事訴訟法第50條但書之規定，此裁定當庭宣示，命記
    載於筆錄即可，不用製作裁定書面），依刑事訴訟法第273
    條之2 、第159 條第2 項之規定，不適用傳聞法則有關限制
    證據能力之規定，且不受同法第161 條之2 、第161 條之3
    、第163 條之1 、第164 條至第170 條等有關調查證據方法
    規定之限制；並得依同法第310 條之2 之準用同法第454 條
    之規定製作略式判決書，依法僅需記載犯罪事實、證據名稱
    及應適用之法條，並得以簡略方式為之，如認定之犯罪事實
    、證據及應適用之法條，與檢察官聲請簡易判決處刑書或起
    訴書之記載相同者，得引用之，合先敘明。
貳、實體方面：
一、構成犯罪事實：
    乙○○明知服用酒類後駕駛動力交通工具極易影響交通安全
    ，仍於民國97年8 月29日凌晨，在雲林縣虎尾鎮「美樂迪KT
    V 」，與吳俊雄、林煜凱、林忠佑等人飲用啤酒7 、8 罐後
    ，已達不能安全駕駛動力交通工具之程度，竟於同日凌晨3
    時40分許，仍駕駛車牌號碼9P-0880 號自小客車搭載吳俊雄
    、林煜凱返家，而於同日凌晨4 時10分許，沿雲林縣虎尾鎮
    ○○里○○○○路速限40公里之路段由埒內往惠來方向行駛，
    於行經該里崁腳18之1 號前之彎道時，本應注意行車速度須
    依速限標誌之規定，及行經設有彎道之路段，應減速慢行，
    作隨時停車之準備，而依當時天候晴、夜間有照明、柏油路
    面乾燥、無缺陷、無障礙物、視距良好，並無不能注意之情
    事，卻因飲酒後意識模糊、操控力不佳，而疏未注意，貿然
    以接近100 公里之時速行經上述彎道，乙○○見車速過快欲
    煞車時，即因煞車失靈致車輛失控衝撞路旁電線桿，使車內
    乘客林煜凱受有腦震盪、頭皮撕裂傷、腰椎4 、5 節骨折、
    肺部挫傷等傷害（未據告訴），吳俊雄受有頭部外傷、肋骨
    骨折、顱內出血併血氣胸等傷害而當場死亡。且經警於同日
    凌晨5 時14分許，在雲林縣斗六市洪揚醫院，測試乙○○呼
    氣酒精濃度仍高達每公升0.7 毫克。乙○○於肇事後，對前
    往醫院處理尚不知肇事者為何人之警員，承認其為肇事者而
    自首接受裁判。
二、認定犯罪事實所憑之證據名稱：
  (一)告訴人甲○○之指訴。
  (二)證人林忠佑之證述。
  (三)道路交通事故現場圖、調查報告表(一)、(二)及現場及車損照片
    。
  (四)雲林縣警察局虎尾分局道路交通事故肇事人自首情形紀錄表
    、酒精測定紀錄表及刑法第185 條之3 案件測試觀察紀錄表
    。
  (五)林煜凱之診斷證明書。
  (六)國立台灣大學醫學院附設醫院雲林分院抵院前死亡病患法醫
    參考資料。
  (七)臺灣雲林地方法院檢察署97年8 月29日相驗筆錄、相驗屍體
    證明書、檢驗報告書及相驗照片。
  (八)車籍查詢基本資料詳細畫面、證號查詢汽車駕駛人資料。
  (九)台灣省雲嘉區車輛行車事故鑑定委員會97年10月20日嘉雲鑑
    970611字第0975803276號函附鑑定意見書。
  (十)被告於警詢、偵查及本院審理中之自白。而被告之自白核與
    上開積極證據相吻合，應與事實相符，可予採信。
三、論罪科刑之理由：
  (一)核被告所為，係犯刑法第185 條之3 之服用酒類不能安全駕
    駛動力交通工具而駕駛罪及同法第276 條第1 項過失致死罪
    。
  (二)被告所犯上開2罪，犯意各別，行為互殊，應予分論併罰。
  (三)被告酒醉駕車，因而致人死亡，就其所涉過失致死罪犯行，
    依道路交通管理處罰條例第86條第1 項規定，加重其刑。
  (四)被告肇事後，向據報到醫院處理且尚不知肇事者姓名之警員
    坦承肇事，並自願接受裁判乙節，有雲林縣警察局虎尾分局
    道路交通事故肇事人自首情形紀錄表在卷可稽，業已符合刑
    法自首之要件，就其所涉過失致死部分，爰依刑法第62條前
    段規定，減輕其刑，並先加後減之。
  (五)審酌被告漠視他人安全，於飲酒後已不能安全駕駛汽車，猶
    駕車返家，並於途中因操控力不佳、行車速度過快及煞車失
    靈而衝撞電線桿，致林煜凱受傷、吳俊雄死亡，所生危害甚
    鉅，對於吳俊雄之家屬亦造成無法抹滅之傷痛；又被告並無
    任何前科，有臺灣高等法院被告前案紀錄表1 份附卷可證，
    足見被告平日素行良好，於犯後能自首而接受裁判，並始終
    坦承犯行，尚有悔意；另被告於本院審理中已與吳俊雄之家
    屬達成和解，此有調解筆錄在卷可參，犯後態度良好等一切
    情狀，分別量處如主文所示之刑，並定應執行刑。
  (六)本院考量上情，並斟酌被告未有犯罪前科紀錄，業如前述，
    犯後並已深表悔悟，堪信係因一時失慮致罹刑典，經此偵、
    審程序之教訓，當能知所警惕，信無再犯之虞，本院以為所
    宣告之刑以暫不執行為適當，併依刑法第74條第1 項第1款
    之規定宣告緩刑5 年。另為督促被告履行調解內容，爰依刑
    法第74條第2 項第3 款之規定，諭知被告應依調解書之內容
    約定，自98年8 月15日起至102 年9 月15日止，於每月15日
    前支付被害人之家屬林美惠、甲○○新台幣1 萬元，作為緩
    刑之附加條件，以啟自新。
四、應適用之法條：
  (一)刑事訴訟法第299條第1項前段、第273條之1第1項、第310條
    之2、第454條第1項。
  (二)道路交通管理處罰條例第86條第1項。
  (三)刑法第185 條之3 、第276 條第1 項、第51條第5 款、第62
    條前段、第74條第1 項第1 款、第2 項第3 款。
  (四)刑法施行法第1條之1。
本案經檢察官陳文哲到庭執行職務。
中    華    民    國    98    年    5     月    5     日
                    交通法庭    法  官  吳錦佳
以上正本證明與原本無異。
如不服本判決，應於判決送達後10日內，向本院提出上訴狀。（
須附繕本）
                                書記官  謝璧卉
中    華    民    國    98    年    5     月    5     日
附錄本案論罪科刑條文：
刑法第185條之3
服用毒品、麻醉藥品、酒類或其他相類之物，不能安全駕駛動力
交通工具而駕駛者，處1 年以下有期徒刑、拘役或科或併科15萬
元以下罰金。
刑法第276條第1項
因過失致人於死者，處2 年以下有期徒刑、拘役或2 千元以下罰
金。
從事業務之人，因業務上之過失犯前項之罪者，處5 年以下有期
徒刑或拘役，得併科3 千元以下罰金。


司法院資訊處製作；財團法人民間司法改革基金會備份。
